【裁判字號】    99,重上更(一),93
【裁判日期】    990526
【裁判案由】    誣告
【裁判全文】
臺灣高等法院刑事判決            99年度重上更(一)字第93號
上  訴  人
即  被  告  甲○○
            乙○○
            庚○○
            己○○
上四人共同
選任辯護人  林合民  律師
上列上訴人因誣告案件，不服台灣台北地方法院95年度訴字第
467號，中華民國96年2月7日第一審判決（起訴案號：台灣台北
地方法院檢察署94年度偵字第19623號），提起上訴，經最高法
院發回更審，本院判決如下：
    主  文
原判決撤銷。
甲○○、乙○○、庚○○、己○○均無罪。
    理  由
一、公訴意旨略以：甲○○與乙○○為父女，庚○○與己○○為
    父子。己○○於民國93年2月21日下午1點左右，駕駛HX8-06
    7號重型機車後座搭載乙○○，行經臺9線省道289公里800公
    尺北向車道處即花蓮縣玉里鎮○○里○○路段，準備迴轉前
    往玉里市區而逐漸向左偏行時，發現辛○○駕駛R2-1335號
    自用小客車自左後方疾駛而來，雖欲緊急向右偏行駛回原路
    徑，仍與辛○○之前述車輛發生碰撞，己○○與乙○○因而
    人車倒地（己○○、乙○○、甲○○告訴辛○○過失傷害案
    件業據撤回告訴而由臺灣新竹地方法院以94年度交易字第93
    號為不受理判決），嗣由花蓮縣警察局玉里分局（下稱玉里
    分局）警員丁○○處理本件交通事故。甲○○、乙○○、庚○○、己○○因認丁○○於93年2月25日，以己○○在禁止
    左轉路段迴車為由，摯發花蓮縣政府警察局舉發違反道路交
    通管理事件通知單（通知單號碼：花警交字第P00000000號
    ，下稱舉發通知單）之處分，將不利於其關於肇事責任歸屬
    之認定，竟共同基於意圖使丁○○受懲戒處分之犯意聯絡，
    捏造「肇事人辛○○非但毫無悔意，竟委託友人至花蓮縣警
    察局玉里分局，與承辦本案之丁○○警員週旋交涉。丁○○
    警員即在陳情人己○○車禍受傷驚魂未定，且意識不清之情
    況下製作筆錄。而更令人匪疑所思者，丁○○警員竟於民國
    93年2月28日下午，至陳情人乙○○在財團法人臺灣基督教
    門諾醫院之病房，利用陳情人乙○○涉世未深，年幼可欺，
    且父母家長均不在身邊之機會，哄騙陳情人乙○○簽立不提
    告訴並同意和解之書面。陳情人乙○○在傷勢嚴重，頭腦昏
    沈，並懾於丁○○具警察身份之情形下，非出於自由意識簽
    下丁○○警員所填妥之書面，丁○○警員隨即將前揭書面帶
    回。」及「丁○○警員承辦本案，明知案發現場陳情人己○○係依法正常行駛於外側車道，並無在禁止左轉路段迴車至
    內側車道之行為……竟仍於民國93年2月25日填單舉發陳情
    人己○○在禁止左轉路段迴車，陳情人己○○之父庚○○隨
    即以電話向丁○○警員提出質疑並表示抗議，丁○○警員初
    始承諾會負責更正，詎料，事後竟改稱其無法更正。是丁○○警員此舉是否同樣係受託為肇事者脫免刑責……」等虛構
    之不實事項，由甲○○擬具陳情狀後，與乙○○、庚○○、
    己○○共同具名，於93年4月12日向有權接受申告而開始行
    政懲戒程序之監察院提出，誣指丁○○包庇肇事者辛○○，
    經該院分案進行調查後，認丁○○並無違法疏失之處而結案
    。因認被告甲○○、乙○○、庚○○、己○○涉犯刑法第
    169條第1項之誣告罪嫌云云。
二、按認定不利於被告之事實，須依積極證據，苟積極證據不足
    為不利於被告事實之認定時，即應為有利於被告之認定，更
    不必有何有利之證據。又按刑法之誣告罪，以意圖他人受刑
    事或懲戒處分，向該管公務員誣告為構成要件，故該項犯罪
    ，不特須指出其具體事實，足以使人受刑事或懲戒處分，且
    須明知其為虛偽，具有故意構陷之情形始能成立，如對於事
    實有所誤認，即缺乏此種意思條件，自難令負誣告責任（最
    高法院22年上字第368號判例參照）。再按誣告罪之成立，
    以告訴人所訴被訴人之事實必須完全出於虛構為要件，即明
    知無此事實，而故意捏造者而言，若有出於誤會、誤解、誤
    認或懷疑有此事實，或對其事實張大其詞，或資為其訟爭上
    攻擊或防禦方法，或其目的在求判明是非曲直者，均不得謂
    為誣告（見本次最高法院發回意旨）。
三、本件檢察官指控被告甲○○等有誣告犯行，無非係以被告甲○○等4 人於偵查中之供述、證人即告訴人丁○○之證詞、
    己○○之交通事故卷宗、監察院秘書長94年11月3日（94）
    秘台內字第0940106358號函暨調查意見、監察院94年12月7
    日（94）院台內字第0941900342號函所附【檔案：a/(93)13
    9】卷內之道路交通事故處理規範、行政院國軍退除役官兵
    輔導委員會玉里榮民醫院93年7月15日玉醫醫字第093000617
    8號函暨附件、財團法人台灣基督教門諾醫院93年7月13日基
    門醫文字第93-0834號函暨附件、己○○93年2月21日在玉里
    分局警備隊之詢問筆錄、乙○○93年2月27日在花蓮門諾醫
    院之詢問筆錄等為其論據。訊據被告甲○○、乙○○、庚○○、己○○堅詞否認有誣告犯行，被告甲○○於原審辯稱：
    我沒有誣告，我在陳情狀寫的都是事實。被告乙○○於原審
    辯稱：陳情狀寫的都是真的，起訴書寫的不事實。被告庚○○於原審辯稱：我不同意起訴狀所載，詳陳情狀所載。被告
    己○○於原審辯稱：起訴書所載事實，我不同意，陳情狀所
    寫的都是事實等語。
四、經查：
  (一)被告甲○○、乙○○、庚○○、己○○共同於被告甲○○撰
    寫之陳情狀具名，該陳情狀內容包括：「肇事人辛○○非但
    毫無悔意，竟委託友人至花蓮縣警察局玉里分局，與承辦本
    案之丁○○警員週旋交涉。丁○○警員即在陳情人己○○車
    禍受傷驚魂未定，且意識不清之情況下製作筆錄。而更令人
    匪疑所思者，丁○○警員竟於民國93年2 月28日下午，至陳
    情人乙○○在財團法人臺灣基督教門諾醫院之病房，利用陳
    情人乙○○涉世未深，年幼可欺，且父母家長均不在身邊之
    機會，哄騙陳情人乙○○簽立不提告訴並同意和解之書面。
    陳情人乙○○在傷勢嚴重，頭腦昏沈，並懾於丁○○具警察
    身份之情形下，非出於自由意識簽下丁○○警員所填妥之書
    面，丁○○警員隨即將前揭書面帶回。」及「丁○○警員承
    辦本案，明知案發現場陳情人己○○係依法正常行駛於外側
    車道，並無在禁止左轉路段迴車至內側車道之行為，……竟
    仍於民國93年2 月25日填單舉發陳情人己○○在禁止左轉路
    段迴車，陳情人己○○之父庚○○隨即以電話向丁○○警員
    提出質疑並表示抗議，丁○○警員初始承諾會負責更正，詎
    料，事後竟改稱其無法更正。是丁○○警員此舉是否同樣係
    受託為肇事者脫免刑責……」云云，於93年4 月12日向監察
    院提出，經該院分案進行調查等事實，除據被告4 人坦承外
    ，並有監察院93年度檔號a（93）193號案卷（下稱監察院案
    卷）內陳情書一份及其上收文日期可證。
  (二)被告己○○於93年2 月21日本件車禍發生後，經花蓮縣消防
    局派遣救護車前往救護，意識十分清楚，能陳述車禍發生時
    之狀況，可自行上救護車，同日下午12點58分送至行政院國
    軍退除役官兵輔導委員會玉里榮民醫院（下稱玉里榮民醫院
    ），經該院醫師診斷後發現其右足外踝腫脹，右足外踝及左
    膝外側有擦傷，Ｘ光顯示右足距骨後突出現疑似不完全骨折
    之裂縫，由醫護人員在急診室給予石膏副木固定，其到院時
    神智清楚，同日下午3點20分出院，並未轉院。同日下午4點
    前往玉里分局接受該局警員朱錦榮之詢問，於朱錦榮詢問其
    意識狀況時，告稱自己意識清醒，且對車禍當時之天候、視
    線、路況、行車方向、肇事因素、車輛撞擊之位置、所受傷
    害等細節均能詳細陳述，更陳稱自己有停車查看，確定後方
    沒有車輛才起步，但自用小客車突然衝過來等語而否認有過
    失各情，有花蓮縣消防局93年7月20日花消指字第093000381
    90號函及所附報告書、案件詳細資料、救護紀錄（監察案件
    內），玉里榮民醫院93年7月15日玉醫醫字第0930006178號
    函及所附急診病歷資料，93年2 月21日警詢筆錄（玉里分局
    交通事故卷宗目錄第1頁至第5頁）可考。依被告己○○上揭
    情況觀之，其自車禍發生起至往玉里榮民醫院就醫、嗣出院
    後主動前往玉里分局接受詢問，否認自己有過失，能詳述車
    禍經過，其意識雖可謂清楚。惟查被告己○○當時甫發生車
    禍，且其同伴乙○○之狀況，自花蓮縣消防局93年7月20日
    覆函監察院調查處之說明二：「在現場施行急救處置時，丁
    員對我們詢問之問題無法給予很確切回答，僅能提供我們哪
    些部位對痛覺有反應、及身體哪些部位感覺不舒服，俾供我
    們施行急救處置：在其擦傷的部位進行包紮止血、右小腿骨
    折處予以夾板固定，並以長背板將丁員固定送至救護車上給
    予鼻管給氧，以舒緩其之情緒。」可知，乙○○之傷勢非輕
    ，而被告己○○當時年僅約20歲，仍為學生，因承租機車搭
    載學妹乙○○出遊，竟發生車禍，而乙○○傷勢非輕，則被
    告己○○精神上因此車禍所造成之影響當非一時半刻即能平
    撫，且按被告己○○之警詢筆錄製作者乃朱錦榮警員，惟被
    告等於陳情書中卻指係丁○○警員為被告己○○製作筆錄，
    足見被告己○○於製作筆錄當時心神狀況尚非清楚穩定。則
    被告等四人於陳情書關於「丁○○警員即在陳情人己○○車
    禍受傷驚魂未定，且意識不清之情況下製作筆錄。」之記載
    ，實不違常理，其等於陳情書所稱之意識不清應是描述其個
    人精神上之主觀感受，不應將其等所指「意識不清」一詞逕
    與醫學上所認定之意識狀態併論。
  (三)被告乙○○部分：
  (1)被告乙○○在本件車禍發生後，於花蓮縣消防局派遣救護車
    前往救護時，雖無法確切回答車禍發生時狀況之相關問題，
    但能陳述自己疼痛之部位，提供救護人員施行急救處置，同
    日下午12點58分送至玉里榮民醫院，經該院醫師診斷後發現
    其  右前額有約3ｘ3公分擦傷、右小腿擦傷、右手肘擦傷、
    右小腿及右肩腫脹變形、Ｘ光顯示右小腿脛、腓骨中下段骨
    折、右肩鎖骨遠端骨折、右肩岬骨關節盂骨折，由醫護人員
    於急診室為其包紮治療，被告乙○○到院時意識雖清醒，但
    對車禍之發生經過無法想起，經醫護人員告知發生車禍後，
    經1、2分鐘後即因忘記發生車禍而一再重複詢問相同問題，
    懷疑有腦震盪現象，同日下午6 點20分由其父親即被告甲○○辦理自動出院手續，同日下午9 點25五分轉診至財團法人
    臺灣基督教門諾會醫院（下稱門諾醫院）急診室並住院，病
    歷中關於93年2 月27日2點至5點該段期間無意識不清之記載
    ，固花蓮縣消防局93年7月20日花消指字第09300038190號函
    及所附報告書、案件詳細資料、救護紀錄（附於監察案件內
    ），玉里榮民醫院93年7 月15日玉醫醫字第0930006178號函
    及所附急診病歷資料，門諾醫院93年7月13日基門醫文字第9
    3-0834號函及所附病歷資料、護士紀錄，93年2月27日警詢
    筆錄（玉里分局交通事故卷宗目錄第11頁至第13頁）可證。
    然按關於被告乙○○於門諾醫院住院期間精神狀況，該門諾
    醫院之護士紀錄，僅係記載護士個人對於乙○○精神狀況之
    觀察結果，並非經專科醫師診察後之診察報告，且玉里榮民
    醫院病歷資料中復記載雖意識清楚，但對車禍之發生經過無
    法想起，經醫護人員告知發生車禍後，經1、2分鐘後即因忘
    記發生車禍而一再重複詢問相同問題，懷疑有腦震盪現象等
    情，足認被告乙○○於轉院至門諾醫院後，縱經後續觀察後
    確認無腦震盪現象，然依其於玉里榮民醫院急診時之精神狀
    況，雖意識清楚，但或因車禍之衝擊，其精神狀態尚非良好
    ，此於一般人於相同狀況下，亦屬可能。是轉院至門諾醫院
    後，縱第三人之護士從外觀上觀察被告乙○○之意識清楚，
    但精神狀況部分既非經專業人員之診察，實難逕行認定良好
    無礙。故被告等於陳情書內指告訴人在被告乙○○傷勢嚴重
    、頭腦昏沈……之情形下，進行警詢筆錄製作等情，核係以
    普通人對車禍傷患意識狀態之可能描述，尚不足以認為係屬
    虛構。
  (2)被告乙○○於原審審理時供稱：當天告訴人下午5 點多來做
    筆錄，還有一位看護在，告訴人問其是否知道車禍發生情形
    ，因為其對車禍發生完全不清楚，所以告訴人說什麼就完全
    相信他的話，其僅知當時與被告己○○當時要往前走，之後
    就被撞，其餘都不知道，故向告訴人所述車禍發生情形亦僅
    有如此（原審96年1 月24日審判筆錄第21至第22頁）等語，
    對照詢問筆錄所載，其於告訴人詢問車禍發生之經過時，陳
    稱只能記得車禍發生前乃與被告己○○於花蓮縣壽豐鄉租車
    後前往臺東縣，回程時欲迴轉進入玉里市區，隨即遭自用小
    客車撞擊，至於其他細節則不清楚，其與被告己○○都有戴
    安全帽，沒有撥打行動電話或可能危及安全之事等語，除關
    於當時被告己○○係直行或欲左轉進入玉里市區該點略有出
    入外，其餘均無不符之處；而其於告訴人詢問時所稱當時欲
    左轉進入玉里市區之陳述，與被告己○○於警員朱錦榮詢問
    時供稱「車禍發生前係欲左轉進入玉里市區，先停車打左轉
    方向燈始起步轉彎」之陳述復屬一致。
  (3)證人即告訴人丁○○於原審審理時證稱：並未使被告乙○○
    簽和解書，因其詢問被告乙○○是否對辛○○提出告訴時，
    被告乙○○不知如何回答，遂告知告訴期間有6 個月，如現
    無法決定，可暫不提告訴，在6 個月期間內都可以思考（原
    審96年1 月24四日審判筆錄第12頁）等語。依告訴人在93年
    2 月27日前往門諾醫院詢問被告乙○○製作筆錄，於詢問程
    序即將結束之際，向被告乙○○確認「妳是否要提出傷害的
    告訴？」，被告乙○○回答「我暫時不提出。」等筆錄記載
    ，被告乙○○並未拋棄告訴權，自無不提告訴之情。又於本
    案卷內、臺灣新竹地方法院94年度交易字第93號被告己○○
    、乙○○告訴辛○○過失傷害該案卷內，或監察院案卷內，
    均查無和解書或類似文件，況倘被告確曾應告訴人之要求簽
    立和解書，表示與辛○○達成和解之意，告訴人於筆錄上應
    為被告乙○○不提出告訴之記載，而非載為暫時不提出告訴
    ，且該件車禍案件之被害人尚有被告己○○，告訴人亦應一
    併使其簽寫和解書，方能達到終結該案或被告四人所稱偏袒
    辛○○之目的，惟告訴人卻未使被告己○○簽寫同意書，無
    從為辛○○卸責，參以被告己○○、乙○○於94年7 月22日
    經調解而與辛○○達成和解，而由被告乙○○具狀撤回對辛○○之過失傷害告訴等情（臺灣新竹地方法院檢察署（下稱
    新竹地檢署）94年度竹調字第171 號調解筆錄及聲請撤回告
    訴狀在卷可憑），可證明被告乙○○於93年2 月27日在門諾
    醫院並無簽立任何和解文件。
  (四)雖陳情書記載：「肇事人辛○○非但毫無悔意，竟委託友人
    至花蓮縣警察局玉里分局，與承辦本案之丁○○警員週旋交
    涉。丁○○即在……」之內容，直指告訴人因與辛○○交涉
    關於本件車禍之事項，而有在被告己○○受傷驚魂未定且意
    識不清，及被告乙○○涉世未深，年幼可欺，父母不在身邊
    ，且傷勢嚴重，頭腦昏沈之情況下製作筆錄，被告乙○○並
    在非出於自由意識簽立不提告訴並同意和解書面之行為。此
    部份事實除告訴人否認本件車禍發生前認識辛○○（原審審
    判筆錄第11頁）外，被告4 人並未提出任何證據足以證明前
    述事項，參以被告己○○接受朱錦榮詢問之情形，而被告乙○○亦未簽寫任何和解書或類似書面，足證陳情書關於此部
    份內容，顯可能與事實有所出入。惟按被告乙○○時未滿20
    歲，仍為專科學生，涉世未深，於輔遭受車禍後身體各處遭
    致多處創傷、精神狀態非可逕謂良好之狀態下，於未有父母
    陪同、獨自接受告訴人製作警詢筆錄之情形下，或有可能誤
    解告訴人對於「告訴」之意義，致誤解於警詢筆錄表示暫不
    和解筆錄所為簽名，即為簽立和解書；或可能於事後向父母
    轉達製作警詢筆錄之事時，認其自行向製作筆錄員警表示暫
    不行使告訴權，而未事先經父母同意，恐遭父母責怪，而誇
    大渲染警員讓其簽立和解書，致遭被告甲○○誤解告訴人誤
    導其女簽立和解書，此均為人情之常。
  (五)另按被告庚○○於本院供稱其等所以向監察院提出陳情，係
    因為93年2月23日其約肇事人辛○○到被告己○○向之承租
    本件發生車禍之機車的機車行談判，當時辛○○的友人卓雅
    文（經證人辛○○、卓雅文於本院證述結果可知，當日陪同
    辛○○同往機車行之朋友實為吳秀茹而非卓雅文，是以下證
    人供述所指之「卓雅文」實乃「吳秀茹」）也有來，過程中
    都是卓雅文在跟我們談，且談判過程中，卓雅文說要跟她警
    局的朋友聯絡，就離開我們3、5步距離打手機，談話過程我
    沒有聽到，但之後就說我們的責任有7、8成，不用談車損就
    離開了，也沒有再跟我們聯絡，後來我們就收到紅單，因為
    這份紅單不實在，我們受到欺負，才去監察院陳情等語。而
    被告庚○○上揭供述，復經證人即出租機車給被告己○○之
    機車行老闆戊○○於本院證稱：「（問：6年前（93年2月）
    ，在庭之辛○○、庚○○、己○○、丙○○是否有到你的機
    車行談和解的事？）有，他們（兩女一男）坐一台白色的救
    護車來的，救護車由一個男的開來，兩個女的一高一矮，約
    在6、7點的時候來的，當時我不知道他們兩個女生的名字，
    是事後才知道他們叫丙○○、辛○○，庚○○、己○○是當
    時就在機車行了。」、「（當時發生了何事？）談的過程中
    ，高的那一個女生有說：「要打給我的警察朋友，有七八成
    是你們的錯，後來他們就在爭執，沒有談到車錢、維修的費
    用，最後是不歡而散。」、「（有一個女生說要打給警察朋
    友，後來你有無看到他打電話？）有，他是否打給警察我不
    知道，但他確有用手機打電話。」、「（你怎麼知道那個女
    生要打電話給警察？）她在我店裡說要打電話給警察朋友，
    後來我有看到他真的用手機打電話，後來講完電話，她就跟
    劉先生他們說有7、8成是他們的錯，不用再談判了。」、「
    （有無說要打給警察做什麼？）她說要打給我警察朋友問問
    看，但實際內容說什麼我不知道。」、「（你聽不到他打電
    話內容，你怎麼知道她要打給警察？）是因為她在我店裡有
    說要打給警察朋友。」、「（這位小姐有無說她的警察朋友
    跟她說什麼？）沒有，我只有聽到她說劉先生他們有七八成
    錯，就這樣子。」，核無二致。是被告等人，先於與車禍對
    照商談賠償事宜時，目睹肇事者友人當場表示要打電話給警
    察友人，復於通話結束後，又斬釘截鐵表示本件車禍被告方
    之過失有7、8成，不用再談賠償事宜，逕行離去。復於事後
    又收到其等主觀認定與事實不符之罰單。則於此狀況下，被
    告等人將前後兩件事情作聯想，主觀上懷疑本件車禍對照於
    前次談判時所找來之友人可能有一定影響力，其等可能於車
    禍處理上受到不公平對待等情，核屬合理可期。
  (六)況查，告訴人處理辛○○與己○○發生交通事故，製單舉發
    被告己○○在禁止左轉路段迴車，該通知單經被告己○○向
    新竹市監理站提出申訴後，由該監理站於93年3 月26日以稽
    違933000744號函（94年度偵字第19623號卷第54頁）駁回其
    申訴，嗣於93年6月17日以稽違933001519號函（同卷第53頁
    ）撤銷該舉發違規事件並裁處之處分。且經依花蓮縣警察局
    「舉發及處理違反道路交通事故管理事件督導考核執行計畫
    」第4點第1項第10款規定：「違規事實用語與引用法條不同
    ，造成民眾誤認員警舉法錯誤」議處列蹟2 次。有花蓮縣警
    察局99年5月6日花警交字第0990018336號函覆附於本院卷第
    49頁可稽。足認告訴人因本件車禍而製單舉發被告己○○於
    禁止左轉路段迴車，所為行政處分，確有不當。
  (七)是就前述被告甲○○等4 人對本件車禍之處理以觀，被告庚○○、己○○既先於與車禍對照商談賠償事宜時，目睹對照
    友人當場打電話給警察朋友，於結束通話後，即放話表示被
    告方有7、8成過失不用再談，而逕行離去，復又收到告訴人
    所為顯有瑕疵之行政處分已如前述，則本件被告甲○○等4
    人主觀上懷疑可能遭受不公平對待，在冀求系爭車禍處理上
    獲得公平對待之心理下，而向監察院提出陳情。按本案雖無
    任何確切證據足以證明被告等所稱告訴人承辦系爭車禍案件
    有包闢肇事者之事實，然此或係出於車禍當事人辛○○之友
    人（吳秀茹）在證人戊○○機車行內談判時之所表現出之行
    為之誤導，或係出於被告甲○○、乙○○、庚○○、己○○
    等人主觀上之誤會、誤解、誤認或懷疑有此事實，或係對其
    事實誇大其詞，或擬資為其訟爭上之攻擊或防禦方法，或其
    目的在求判明是非曲直，而致被告甲○○等4 人為求獲公平
    對待而向監察院陳情，是並不能認定其等所述完全出於虛構
    。足見被告等並無意圖使人受懲戒處分之誣告犯意至明。
五、綜上，被告甲○○、乙○○、庚○○、己○○所為尚與誣告
    罪構成要件有間。此外，復無其他積極證據足證被告等有檢
    察官所指之誣告犯行，原審未斟酌被告等筆錄製作及所提陳
    情書撰擬之前因後果，詳為釐清，根究明白，遽認被告甲○○等向監察院所提陳情書，目的在意圖使告訴人受刑事或懲
    戒處分，而為對被告甲○○等4 人論罪科刑之判決，自有未
    當，被告甲○○等4人上訴否認犯罪，應認有理由，自應由
    本院將原判決撤銷，為被告等無罪之諭知。
據上論斷，應依刑事訴訟法第369條第1項前段、第364條、第301
條第1項前段，判決如主文。
本案經檢察官柯麗鈴到庭執行職務。
中    華    民    國    99    年    5     月    26    日
                  刑事第二庭審判長  法  官   洪光燦
                                    法  官   林恆吉
                                    法  官   楊照男
以上正本證明與原本無異。
檢察官如不服本判決，應於收受送達後十日內向本院提出上訴書
狀，其未敘述上訴之理由者並得於提起上訴後十日內向本院補提
理由書（均須按他造當事人之人數附繕本）「切勿逕送上級法院
」。
                                    書記官   陳紀語
中    華    民    國    99    年    5     月    26    日

司法院資訊處製作；財團法人民間司法改革基金會備份。
